臺灣臺中地方法院刑事判決　　　　　　　96年度訴字第1347號
公　訴　人　臺灣臺中地方法院檢察署檢察官
被　　　告　甲○○
上列被告因偽造文書案件，經檢察官提起公訴（九十六年度偵字
第二七○五號），本院判決如下：
    主    文
甲○○共同行使偽造私文書，足以生損害於公眾及他人，處有期
徒刑陸月，如易科罰金，以銀元佰元即新臺幣玖佰元折算壹日
。減為有期徒刑月，如易科罰金，以銀元佰元即新臺幣玖佰
元折算壹日。
扣案之偽造丙○○國民身分證壹枚、中華民國普通護照申請書上
偽造「丙○○」之署名壹枚，均沒收。
    犯罪事實
一、甲○○與不詳姓名年籍綽號「阿松」之成年男子（下稱「阿
    松」），共同基於行使偽造國民身分證及中華民國普通護照
    申請書之犯意聯絡，於民國九十五年七月十六日二十時許，
    先由「阿松」在位於臺中縣大里市○里路○○○○路口「藝
    言堂茶藝館」內交付偽造之「丙○○」國民身分證一枚予甲○○後，再推由甲○○於九十五年七月十七日二十時許，持
    偽造之「丙○○」國民身分證一枚及照片二張前往位於臺中
    縣大里市○里路一○一之三號之「信誠代書事務所」，交付
    予不知情之丁○○，並佯稱係「丙○○」本人委託其代為申
    請護照，沈漢章取得上開偽造之「丙○○」國民身分證及照
    片二張後，即於九十五年七月二十一日十時許，將上開偽造
    之「丙○○」國民身分證及照片二張轉交予不知情之金遠東
    國際旅行社有限公司臺中分公司（起訴書誤載為遠東旅行社
    ，下稱金遠東旅行社）承辦人員己○○，並由不知情之己○○代為填寫以「丙○○」為申請人之中華民國普通護照申請
    書後，再轉交予不知情之僑新旅行社有限公司（下稱僑新旅
    行社）承辦人員戊○○，於九十五年七月二十四日持以向位
    於臺中市○○路○段五○三號一樓之外交部領事事務局臺中
    辦公室申請核發護照而行使之，足以生損害於外交機關審查
    核發護照之正確性及丙○○本人。嗣經外交部領事事務局發
    現該國民身分證係屬偽造而為告發，始知悉上情。
二、案經臺南縣警察局麻豆分局報請臺灣臺中地方法院檢察署檢
    察官偵查起訴。
    理    由
壹、有關證據能力之說明：
    按被告以外之人（包括證人、鑑定人、告訴人、被害人及共
    同被告等）於審判外之陳述雖不符刑事訴訟法第一百五十九
    條之一至之四等四條之規定，而經當事人於審判程序同意作
    為證據，法院審酌該言詞陳述或書面陳述作成時之情況，認
    為適當者，亦得為證據；當事人、代理人或辯護人於法院調
    查證據時，知有刑事訴訟法第一百五十九條第一項不得為證
    據之情形，而未於言詞辯論終結前聲明異議者，視為有前項
    之同意，刑事訴訟法第一百五十九條之五定有明文。立法意
    旨在於傳聞證據未經當事人之反對詰問予以核實，原則上先
    予排除。惟若當事人已放棄反對詰問權，於審判程序中表明
    同意該等傳聞證據可作為證據；或於言詞辯論終結前未聲明
    異議，基於尊重當事人對傳聞證據之處分權，及證據資料愈
    豐富，愈有助於真實發見之理念，且強化言詞辯論主義，使
    訴訟程序得以順暢進行，上開傳聞證據亦均具有證據能力。
    查本件被告不爭執證人丁○○、己○○、戊○○、乙○○於
    警詢及偵查中證述之證據能力（見本院卷第一八頁）以及證
    人丙○○於警詢中陳述之證據能力；又證人丁○○、己○○
    、戊○○、乙○○於警詢及偵查中所為不利於被告之陳述以
    及證人丙○○於警詢中所為之陳述，經本院審理時予以提示
    並告以要旨，且各經檢察官及被告表示意見，當事人均已知
    悉上述證詞之傳聞性質，而均未於言詞辯論終結前對其陳述
    之證據能力表示異議，依上開規定，已擬制同意上開證據均
    有證據能力；本院復審酌上開陳述作成時，較無人情施壓或
    干擾之情形，認以之作為本案之證據亦屬適當，爰依刑事訴
    訟法第一百五十九條之五第一項之規定，認均為傳聞法則之
    例外，有證據能力。
貳、認定犯罪事實所憑之證據及論罪科刑：
一、訊據被告甲○○固坦承有交付丙○○國民身分證及照片二張
    予證人丁○○代辦丙○○中華民國護照之事實，惟矢口否認
    有何行使偽造私文書、行使偽造特種文書及行使偽造國民身
    分證以供申請護照罪之犯行，並辯稱：朋友叫我先去幫忙申
    請護照，我有幫朋友申請過護照，因為丁○○申請護照比較
    便宜，其他人都不認識丁○○，所以我就代朋友去申請，丙○○的國民身分證是一位叫「阿松」的人交給我的，「阿松
    」年約四十幾歲，我不知道「阿松」的真實姓名，我也不知
    道「阿松」住哪裡，「阿松」的聯絡電話是0000000
    000，「阿松」是在九十五年六、七月間的晚上，在臺中
    縣大里市○○○路與大里路交叉口的「藝言堂茶藝館」交給
    我的，「阿松」有留電話給我，叫我辦好之後，再打電話給
    他，「阿松」當時交給我丙○○的國民身分證、相片，還沒
    有交給我錢，錢大部分是丁○○先出，事發之後，我找不到
    「阿松」，我跟「阿松」是在工地認識的，是聊得來的朋友
    ，不是相當的熟，平常沒有在聯絡，就是去「藝言堂茶藝館
    」遇到的，之前都沒有用電話聯絡過，我幫朋友申請過四本
    護照，有陳材壽父子、黎金華、徐永銘，都是經過丁○○辦
    理的，從來都不曾出過問題，丁○○跟我收多少錢我忘記了
    ，一般都是護照與臺胞證一起辦，總共收二千九百元，我沒
    有單獨辦過護照，「阿松」說他要辦護照是要去大陸娶老婆
    用，「阿松」沒有說什麼時候要用，但我有跟「阿松」說大
    概要三個禮拜至四個禮拜左右云云。惟查：
  (一)被告於九十五年七月十七日二十時許，持偽造之「丙○○」
    國民身分證一枚及照片二張前往位於臺中縣大里市○里路一
    ○一之三號之「信誠代書事務所」，交付予證人丁○○之事
    實，業據被告於警詢、偵查及本院審理時供承明確（見警卷
    第四頁、第一九頁、偵查卷第二四頁、本院卷第一七頁），
    核與證人丁○○於警詢及偵查中證述之情節相符合（見警卷
    第一九頁、偵查卷第九頁），且經證人丙○○於警詢時證述
    其國民身分證曾於九十五年五月中旬遺失，而於九十五年八
    月十五日補發國民身分證，並未於九十五年七月二十四日向
    外交部領事事務局申請核發中華民國護照等情明確（見警卷
    第一一頁），而證人沈漢章取得上開偽造之「丙○○」國民
    身分證及照片二張後，即於九十五年七月二十一日十時許，
    將上開偽造之「丙○○」國民身分證及照片二張轉交予不知
    情之證人即金遠東旅行社承辦人員己○○，並由證人己○○
    代為填寫以「丙○○」為申請人之中華民國普通護照申請書
    後，再轉交予證人即僑新旅行承辦人員戊○○，於九十五年
    七月二十四日持以向外交部領事事務局臺中辦公室申請核發
    護照等情，已據證人丁○○、己○○、戊○○於警詢及偵查
    中證述明確（見警卷第一九頁、第二三頁、第二七頁、偵查
    卷第九頁、第十頁、第一五頁、第一六頁第二四頁），證人
    己○○於偵查中雖證稱：我拿丙○○的國民身分證及照片二
    張給僑新旅行社，除此之外，我就沒有交付丙○○其他文件
    給僑新旅行社，卷附之中華民國護照申請書是僑新旅行社的
    人所寫，一般旅行社代客戶辦理護照時，會幫客戶在護照申
    請書上簽名及填寫內容，該中華民國護照申請書不是我寫的
    ，也沒有任何人拿給我看過，這是僑新旅行社代寫的等語（
    見偵查卷第一五頁、第一六頁），惟證人戊○○於偵查中則
    證稱：是金遠東旅行社的人員交丙○○國民身分證正本、照
    片二張，請我們代辦護照，護照申請書也是金遠東旅行社的
    人員交給我們的，交付時就已經填好了，我不知道謝旭淀是
    何人，我們只代送件不代寫，我不知道00000000號
    是何人的電話，該護照申請書是金遠東旅行社的人員交付給
    我們的等語（見偵查卷第二四頁、第二五頁），而被告於偵
    查中供稱：這護照申請書不是我寫的，我拿丙○○的國民身
    分證、照片給丁○○，除此之外就沒有提供任何丙○○的文
    件給丁○○，所以該護照申請書係受委託之人幫忙代寫的等
    語（見偵查卷第二四頁），並參以證人丁○○於偵查中證稱
    ：甲○○就拿丙○○的國民身分證及照片給我，我就將這些
    證件交給旅行社的己○○，甲○○除了拿丙○○的國民身分
    證及照片外，並沒有拿護照申請書給我，甲○○也沒有提供
    聯絡電話，但是有提供甲○○的聯絡電話，甲○○並沒有向
    我說旅行社請他去寫護照申請書，我只有交丙○○的國民身
    分證、照片，就沒有交付卷附之護照申請書予己○○等語（
    見偵查卷第一五頁），且證人己○○於偵查中亦證稱：00
    000000號是我的公司電話，我不認識謝旭淀，僑新旅
    行社寫00000000門號是因為方便區別本件是由我的
    公司委託辦理，謝旭淀是丙○○的太太，所以緊急聯絡人僑
    新旅行社就寫上謝旭淀等語（見偵查卷第一六頁），並據其
    於偵查中證稱：當時丁○○有拿丙○○國民身分證及照片二
    張給我，並沒有拿其他文件給我等語（見偵查卷第一五頁）
    ，可見證人己○○對於卷附之中華民國普通護照申請書內所
    填載之內容十分瞭解，若該中華民國普通護照申請書係由證
    人戊○○所填寫，何以證人己○○竟比證人戊○○還要熟悉
    及瞭解該中華民國普通護照申請書所填載之內容，實有悖於
    常情。故卷附之中華民國普通護照申請書應係由證人己○○
    所代為填寫，應無疑義。證人己○○所證稱卷附之中華民國
    普通護照申請書係由僑新旅行社人員所寫等語，顯係避就之
    詞，尚難憑採。
  (二)被告於警詢時辯稱：我與一名綽號「阿松」男子於九十五年
    七月十六日二十時許相約在臺中縣大里市○里路○○○○路
    口「藝言堂茶藝館」見面，他拿丙○○國民身分證委託我代
    辦護照，我不知道綽號「阿松」男子真實姓名，是我在臺中
    縣霧峰鄉某工地一起工作認識的，認識約有二年，之前曾見
    過三、四次面，我與阿松平時沒有在聯絡，之前在工地見面
    僅三、四次，之後約於九十五年七月十四日二十一時在「藝
    言堂茶藝館」相遇閒聊等語（見警卷第三頁），並據其本院
    審理時辯稱：丙○○的國民身分證是一位叫「阿松」的人交
    給我的，「阿松」年約四十幾歲，我不知道「阿松」的真實
    姓名，我也不知道「阿松」住哪裡，「阿松」的聯絡電話是
    0000000000，「阿松」是在九十五年六、七月間
    的晚上，在臺中縣大里市○○○路與大里路交叉口的「藝言
    堂茶藝館」交給我的等語（見本院卷第一七頁），則被告僅
    見過「阿松」三、四次面，既不知其真實姓名，也不知其住
    居所，平時亦無聯繫，而於九十五年七月十四日二十一時許
    在臺中縣大里市○里路○○○○路口之「藝言堂茶藝館」偶
    遇閒聊之際，「阿松」即委託被告代為辦理申請中華民國護
    照之相關手續，且於九十五年七月十六日二十時許相約在上
    開「藝言堂茶藝館」內交付國民身分證及照片，被告並非從
    事代辦中華民國護照之相關事業之人，而「阿松」與被告既
    非熟識，亦無特殊交情，且國民身分證及中華民國護照均為
    個人極為重要之身分證明文件，衡情，「阿松」實無將其友
    人之國民身分證輕易交予並無深厚交情且無信任基礎之被告
    ，並委託其代為辦理申請中華民國護照之理。況被告於警詢
    時供稱：我不認識偽造之丙○○國民身分證上照片中之男子
    ，也不曾見過，「阿松」與偽造之丙○○國民身分證上照片
    中之男子特徵不同等語（見警卷第二頁、第三頁），且據其
    於警詢時供稱：「阿松」說他有朋友要到大陸娶老婆等語（
    見警卷第三頁），復經被告於本院審理時供稱：「阿松」說
    丙○○要去大陸娶老婆，但我不曉得丙○○已經有配偶謝旭
    淀，我沒有詳細看證件配偶欄的記載，這是我的疏忽，通常
    我不會詳細去看別人的證件等語（見本院卷第三二頁），則
    被告既不認識「阿松」之友人，且「阿松」之友人辦理申請
    中華民國護照之目的係為前往大陸地區結婚，然由卷附偽造
    之丙○○國民身分證影本觀之，該偽造之丙○○國民身分證
    配偶欄已記載「謝旭淀」，倘被告當時確信丙○○係「阿松
    」之友人並委託其代辦護照以便前往大陸地區與大陸女子結
    婚，被告竟遲至本院審理時始發現該偽造之丙○○國民身分
    證配偶欄已有記載「謝旭淀」之情形，實與常理有違。
  (三)行動電話門號0000000000號係由證人乙○○於九
    十一年七月二十九日向東信電訊股份有限公司所申請使用，
    並未借予他人使用之事實，業據證人乙○○於警詢及偵查中
    證述明確（見警卷第一五頁、第一六頁、偵查卷第六頁），
    並有通聯調閱查詢單一紙在卷可稽。被告於警詢時辯稱：「
    阿松」的行動電話是0000000000號，我打過電話
    給「阿松」，但電話打不通等語（見警卷第五頁、第七頁）
    ，然證人乙○○於警詢時證稱：行動電話門號000000
    0000號一直都是我在使用，從未借給他人使用等語（見
    警卷第一六頁），惟由卷附之通聯調閱查詢單觀之，證人乙○○所使用之行動電話門號0000000000號自九十
    一年七月二十九日申請使用後直至該通聯調閱查詢單查詢日
    即九十五年十一月六日止，該行動電話門號0000000
    000號之使用狀態均係正常使用中，若被告確有撥打行動
    電話門號0000000000號找「阿松」，衡情，被告
    豈會不知道該行動電話門號係由證人乙○○使用中，而非「
    阿松」所使用之行動電話門號，從而被告所辯：阿松的行動
    電話是0000000000號，我有打過，但是電話打不
    通云云，顯係避就之詞，殊無可採。
  (四)證人丁○○於偵查中證稱：甲○○說是他朋友的朋友要辦理
    護照，我就向甲○○拿了丙○○之國民身分證及照片轉交給
    金遠東旅行社委託辦理護照，甲○○當時沒有拿錢給我，通
    常我是先幫辦護照之人墊錢，再向委辦者收取費用，這一次
    是第二次，這次就只拿丙○○的國民身分證請我委辦護照，
    第一次也是辦一張，但是甲○○當時受委託辦理何人的護照
    ，我已經不記得了，第一次我有拿到錢等語（見偵查卷第九
    頁），而被告於警詢時辯稱：我曾拿過四個國民身分證及換
    過五個臺胞證，委託丁○○處理等語（見警卷第四頁），且
    其於偵查中又辯稱：當時「阿松」並沒有交錢給我，代辦的
    錢由我先幫「阿松」代墊，我代墊了一千五百元給我託辦的
    丁○○等語（見偵查卷第二五頁），惟其於本院審理時又改
    稱：錢大部分是丁○○先出等語（見本院卷第一七頁），可
    見被告所述其委託證人丁○○代辦護照之次數以及有無先行
    支付費用部分均與證人丁○○所述不一致，其供述之真實性
    即非無疑。再者，證人丁○○於警詢時證稱：我為甲○○代
    辦護照收取一千二百元，其實我為甲○○代辦，我本人倒貼
    一百元等語（見警卷第二○頁），又證人己○○於警詢中證
    稱：代辦護照所收取之費用是一千三百元，我們還要繳給僑
    新旅行社一千二百五十元，一本實際獲利僅五十元等語（見
    警卷第二四頁），而證人戊○○於警詢時證稱：代辦一人代
    價為一千二百五十元等語（見警卷第二八頁），可見證人丁○○為被告代一本辦護照確實僅收取一千二百元，惟其必須
    支付代辦費用一千三百元給證人己○○，而證人己○○尚須
    支付證人戊○○一千二百五十元之代辦費用，然被告卻辯稱
    其支付一千五百元之代辦費用給證人丁○○云云，顯係被告
    隨意杜撰編篹之詞，尚難憑採。
  (五)綜上所述，本件被告與「阿松」並非熟識之朋友，於其二人
    認識之二年內亦僅見過三、四次面，平時既無聯絡，亦未曾
    以電話聯繫過，也不知道「阿松」之真實姓名與住處，僅於
    九十五年七月十六日相約在上址「藝言堂茶藝館」見面，「
    阿松」即委託被告為其朋友代辦護照，而交付偽造之「丙○○」國民身分證及照片予被告，已有違常情。況被告並不認
    識「阿松」所稱之友人，且被告係從事水電工作等情，已據
    其自承在卷，被告既非從事代辦護照之旅行業者，衡情，豈
    有為他人代辦護照而親自收取國民身分證及照片之必要，被
    告可介紹「阿松」至證人丁○○所經營之「信誠代書事務所
    」，由證人丁○○代為辦理即可，何須大費周章透過被告本
    人後，再轉而委託證人丁○○代辦護照，實有悖於常情。再
    者，被告於本院審理時供稱：「阿松」還沒交給我錢等語（
    見本院卷第一七頁），且其又辯稱：我沒有得到任何利益等
    語（見本院卷第三三頁），被告既不認識「阿松」之友人，
    與「阿松」又無深交，亦未因代辦護照而獲有利益，且必須
    先行代墊辦理護照之費用，被告竟如此熱心為「阿松」之友
    人奔波代辦護照，殊難令人想像。又被告於警詢時先供稱：
    我在九十五年七月底接獲丁○○告訴我丙○○國民身分證是
    假的，之後我有打行動電話給「阿松」，都打不通，所以我
    不知道「阿松」是否清楚偽造國民身分證遭識破等語（見警
    卷第五頁），嗣又改稱：案發後我沒有與「阿松」聯繫過等
    語（見警卷第七頁），本件案發後，被告既未與「阿松」聯
    繫過，證人乙○○、丁○○、己○○、戊○○亦不認識「阿
    松」，而卷附之中華民國普通護照申請書所記載之聯絡電話
    亦係金遠東旅行社之電話，除了被告之外，「阿松」實無從
    得知其所交付之「丙○○」國民身分證已被發覺係偽造，衡
    情，「阿松」事後理應向被告詢問其友人之護照是否已辦妥
    ，然被告竟辯稱：案發沒有與「阿松」聯繫過云云，實有違
    常理。顯見被告應知悉「阿松」所交付之丙○○國民身分證
    係偽造，應無疑義，故被告所辯：我不是專家，無法辨識身
    分證的真假，何況公家單位都要請專家鑑定真偽，我只是平
    常百姓，不可能知道如何辨識云云，顯係卸責之詞，委無足
    採。此外，並有外交部領事事務局九十五年八月二日領一字
    第○九五五二三一一七○○號函暨所附中華民國普通護照申
    請書一紙、丙○○之臺中市初領國民身分證申請書一紙、內
    政部刑事警察局九十五年九月二十日刑鑑字第○九五○一一
    八九四五號鑑定書一份、通聯調閱查詢單一紙在卷可稽。本
    件事證明確，被告之犯行，應堪認定。
二、被告持偽造之丙○○國民身分證，委由不知情之證人丁○○
    轉交不知情之證人即旅行業者己○○、戊○○後，再由該不
    知情之證人即旅行業者戊○○本於該等文書之內容有所主張
    而申辦護照，足以生損害於入出境管理機關、戶政機關分別
    對入出境及戶政管理之正確性、外交部核發護照之正確性及
    丙○○之利益，核其所為，係犯護照條例第二十三條第二項
    、第一項行使偽造國民身分證以供申請護照罪、刑法第二百
    十六條、第二百十條行使偽造私文書罪。被告與共犯「阿松
    」間，就前開犯行，有犯意之聯絡及行為之分擔，為共同正
    犯，且到庭實行公訴之檢察官業於九十六年六月四日當庭變
    更論告法條，本院自應予以審理，並毋庸變更起訴法條，併
    此說明。被告利用無犯罪故意之旅行社承辦人員偽造丙○○
    名義之中華民國普通護照申請書後，再代為行使上開偽造之
    國民身分證及偽造丙○○名義之中華民國普通護照申請書等
    文件，持向外交部領事事務局申請核發護照，均係間接正犯
    。又護照條例第二十三條第二項、第一項之行使偽造國民身
    分證以供申請護照罪，應為刑法第二百十六條、第二百十二
    條之行使變造特種文書罪之特別規定，其等此部分行為應不
    再另論以刑法第二百十六條、第二百十二條之行使變造特種
    文書罪，且到庭實施公訴檢察官業於九十六年六月四日當庭
    變更論告法條，本院自應予以審理，並無庸變更起訴法條，
    併此說明。被告利用無犯罪故意之旅行社承辦人員而於上開
    普通護照申請書上偽造「丙○○」署押之行為，係偽造私文
    書之階段行為，其偽造私文書後進而行使之，其偽造之低度
    行為應為行使之高度行為所吸收，均不另論罪。被告同時行
    使偽造國民身分證及偽造之中華民國普通護照申請書私文書
    申請護照，係一行為同時犯數罪名，為想像競合犯，應從一
    重之行使偽造私文書罪處斷。爰審酌被告以前開不法方式申
    辦人頭護照，扮演角色輕重，影響護照核發之正確性及出入
    境管理之正確性甚鉅，造成不法份子得以藉此偷渡國境冒用
    他人身分規避刑事追緝，影響社會治安維護及國際刑事偵辦
    合作匪淺，惟念及被告等犯罪手段平和，尚未因此申辦護照
    得手，所生損害未至於擴大，且於本院審理中猶飾詞否認犯
    行，態度不佳等一切情狀，量處如主文所示之刑，並諭知易
    科罰金之折算標準。又被告犯罪時間在九十六年四月二十四
    日以前，合於中華民國九十六年罪犯減刑條例第二條第一項
    第三款所定減刑條件，應依法減輕其宣告刑二分之一，並諭
    知易科罰金之折算標準。扣案之偽造丙○○名義之國民身分
    證一張，為共犯「阿松」所有，係供其等犯罪所用之物，依
    刑法第三十八條第一項第二款，宣告沒收，又於偽造之中華
    民國普通護照申請書上申請人簽名欄內偽造之「丙○○」署
    押一枚，不問屬於犯人與否，均應依刑法第二百十九條之規
    定宣告沒收。至其餘於中華民國普通護照請書上所附之不詳
    年籍姓名之男子之照片，係被告利用不知情之旅行社承辦人
    員提出於外交部領事事務局行使而由該局留存，已非被告或
    共犯「阿松」所有，無從為沒收之諭知，附此敘明。
據上論斷，應依刑事訴訟法第二百九十九條第一項前段，護照條
例第二十三條第二項、第一項，刑法第十一條前段、第二十八條
、第二百十六條、第二百十條、第五十五條、第四十一條第一項
前段、第二百十九條、第三十八條第一項第二款，刑法施行法第
一條之一第一項、第二項前段，中華民國九十六年罪犯減刑條例
第二條第一項第三款、第七條，判決如主文。
本案經檢察官楊仕正到庭執行職務。
中　　華　　民　　國　　96　　年　　8 　　月　　13　　日
                  刑事第九庭    審判長法  官  周瑞芬
                                      法  官  何世全
                                      法  官  余德正
以上正本證明與原本無異。
如不服本判決，應於送達後十日內向本院提出上訴狀（須附繕
本），上訴於臺灣高等法院臺中分院。
                                      書記官  廖日晟
中　　華　　民　　國　　96　　年　　8 　　月　　13　　日
附錄論罪科刑法條
刑法第210條
偽造、變造私文書，足以生損害於公眾或他人者，處五年以下有
期徒刑。
刑法第216條
行使第二百十條至第二百十五條之文書者，依偽造、變造文書或
登載不實事項或使登載不實事項之規定處斷。
護照條例第23條
偽造、變造國民身分證以供申請護照，足以生損害於公眾或他人
者，處五年以下有期徒刑、拘役或科或併科新臺幣五十萬元以下
之罰金。
行使前項文書者，亦同。
將國民身分證交付他人或謊報遺失，以供冒名申請護照者，處五
年以下有期徒刑、拘役或科或併科新臺幣十萬元以下之罰金。
前項冒用名義者，亦同。
受託申請護照，明知第一項至第四項事實或偽造、變造或冒用之
照片，仍代申請者，處五年以下有期徒刑、拘役或科或併科新臺
幣十萬元以下之罰金。
